臺灣高等法院高雄分院刑事裁定　　　　 100年度交抗字第80號
抗　告　人
即受處分人　夏功全
送達代收人　呂素珍
上列抗告人因聲明異議案件，不服臺灣高雄地方法院中華民國
100 年2 月23日裁定（100 年度交聲字第217 號），提起抗告，
本院裁定如下：
    主  文
抗告駁回。
    理  由
一、本件抗告意旨略以：抗告人平日要上大夜班，且要加班，身
    心疲勞，因而遲誤2 天聲明異議，抗告人已檢察官緩起訴處
    分書，繳交國庫新台幣5 萬元，裁決所又裁罰45000 元，一
    罪二罰，爰提起抗告，請求撤銷原裁定等語。
二、按受處分人不服道路交通管理處罰條例第8 條所定主管機關
    所為之處罰者，得於接到裁決書之翌日起20日內，向管轄地
    方法院聲明異議；又交通法庭認聲明異議不合法律上之程式
    ，且其不合法律上之程式無從補正者，應以裁定駁回之，道
    路交通管理處罰條例第87條第1 項、道路交通案件處理辦法
    第18條前段分別定有明文。是受處分人自應依法於上開規定
    期間內向法院聲明異議，倘其逾期始行提出異議者，於法即
    有不合，法院自應裁定駁回；次按，依道路交通管理處罰條
    例第87條規定向管轄法院聲明異議之期間，自裁決送達之翌
    日起算，並得依法扣除在途期間；又送達應於受送達人之住
    居所、事務所或營業所為之；而於應送達處所不獲會晤應受
    送達人時，得將文書付與有辨別事理能力之同居人、受僱人
    或應送達處所之接收郵件人員，行政程序法第73條第1 項，
    分別定有明文。
三、經查，抗告人於98年6 月25日0 時25分許，騎乘車號YA5-80
    9 號重型機車，經警查獲抗告人酒後駕車，遭警掣單舉發，
    嗣經高雄市政府交通局於99年12月22日，以高市交裁字第裁
    32 -B00000000 號裁決書，裁罰異議人罰新台幣45,000元，
    吊扣駕駛執照24個月、並應參加道路交通安全講習在案等情
    ，有舉發通知單、裁決書各一份在卷可稽。又上開裁決書於
    99年12月22日開立後，係於同年12月27日，經送達異議人設
    於「高雄市左營區○○○路960 巷35弄29號」住所，並經異
    議人本人收受之事實，有高雄市政府交通局送達證書1 紙存
    卷可查，是本件裁決書於99年12月27日業已合法送達予抗告
    人之事實，堪以認定。故原處分機關之裁決書已於99年12月
    27日發生送達效力。本件至遲應於100 年1 月17日（含當日
    ，星期一，非例假日）前聲明異議。惟抗告人遲至100 年1
    月19日始具狀向高雄市政府交通局聲明異議，此有聲明異議
    狀上之收文章可稽。是抗告人聲明異議顯已逾20日之法定不
    變期間，參照前揭法律規定，原裁定以抗告人本件聲明異議
    ，已逾聲明異議20日不變期間，裁定駁回抗告人聲明異議，
    核無不合，本件抗告意旨以因上班繁忙，身心疲勞而遲誤聲
    明異議，並無理由，應予駁回。
四、據上論結，應依刑事訴訟法第412 條，裁定如主文。
中    華    民    國  100     年    3     月    25    日
                  刑事第一庭    審判長法  官  周賢銳
                                      法  官  洪碩垣
                                      法  官  施柏宏
以上正本證明與原本無異。
不得抗告。
中    華    民    國   100    年    3     月    25    日
                                      書記官  許信宗